【裁判字號】    90,交易,19
【裁判日期】    900226
【裁判案由】    過失傷害
【裁判全文】
臺灣臺南地方法院刑事判決                            九十年度交易字第一九號
    公  訴  人  臺灣台南地方法院檢察署檢察官
    被      告  甲○○
右列被告因過失傷害案件，經檢察官提起公訴（八十九年度偵字第四三六一號），本
院判決如左：
    主  文
甲○○從事業務之人，因業務上之過失傷害人，處有期徒刑拾月。緩刑肆年。緩刑期
內付保護管束。
    事  實
一、甲○○係統聯汽車股份明限公司之司機，以駕駛營業大客車為業，為從事駕駛業
    務之人，於民國（下同）八十九年一月二日上午八時三十五分許，駕駛車牌號碼
    ＦＰ─七三六號營業大客車，沿台南市○○路內側快車道由南向北行駛，行經該
    路與永華路之交岔路口時，應注意減速慢行並應遵守該路段時速不得超過四十公
    里之速限規定，而依當時情形，又無不能注意之情事，竟疏於注意及此，以時速
    五十餘公里之速度超速通過該岔路口，致與駕駛車號Ｄ２─一九九八號自小客車
    沿永華路內側快車道由西向東行駛之乙○○相撞，造成乙○○受有頭部受傷、右
    胸挫傷併第四肋骨骨折之傷害。
二、案經乙○○訴由台南市警察局第四分局報請台灣台南地方法院檢察署偵查起訴。
    理  由
一、訊據被告甲○○否認對本件事故有何過失，辯稱；「係被害人來狀我的」云云。
    唯查；右開時地超速駕車肇事致乙○○受傷之犯罪事實，業據被告甲○○於偵查
    中自白不諱，核與告訴人乙○○指訴之情節相符，並有道路交通事故調查報告表
    、照片十紙、乙○○之診斷證明書一紙附卷可稽。按汽車行駛在市區道路，時速
    不得超過四十公里，道路交通安全規則第九十三條第一項第一款定有明文。被告
    駕車自應注意上述道路交通安全規定。而依當時路況又無不能注意之情形，竟疏
    未注意為之，以致肇事，致乙○○受傷，其應有過失。且被告之過失駕駛行為，
    核與被害人乙○○之受傷間，具有相當因果關係，是其過失傷害犯行，應可認定
    。
二、被告係從事業務之人，其因業務上之過失致告訴人受傷，所為係犯刑法第二百八
    十五條第二項後段之過失傷害罪。，本院爰審酌被告品性及智識程度、犯罪所生
    危害、犯罪後態度等一切切情狀，量處如主文所示之刑，並諭知易科罰金之折算
    標準，以示懲儆。末查被告未曾受有期徒刑以上刑之宣告，有台灣高等法院被告
    全國前案紀錄表乙件在卷可稽，經此教訓後，應知警惕，當無再犯之虞，本院因
    認對其所宣告之刑，以暫不執行為適當，爰併予宣告緩刑肆年，又被告為職業司
    機，應有較高於常人之注意仍駕車肇事致無辜之被害人受傷，除被害人身心俱受
    創痛，復損害社會資源甚鉅，本院認其行為有交專人長期輔導矯治之必要，併諭
    知緩刑期內交付保護管束，以觀後效，以勵自新。
據上論斷，應依刑事訴訟法第二百九十九條第一項前段、刑法第二百八十四條第二項
前段、第七十四條第一款、第九十三條第一項、罰金罰鍰提高標準條例第一條前段、
第二條判決如主文。
本案經檢察官洪士傑到庭執行職務
中    華    民    國      九十      年      二      月      二十六      日
                              臺灣臺南地方法院交通法庭
                                      法  官  何  清  池
右正本證明與原本無異。
如不服本判決，應於判決送達後十日內向本院提出上訴狀( 應附繕本 )。
                                      書記官  林  木  村
中    華    民    國      九十      年      二      月      二十六      日
 附錄本案論罪科刑法條全文：
刑法第二百八十四條第二項：
從事業務之人，因業務上之過失傷人者，處一年以下有期徒刑、拘役或一千元以下罰
金，致重傷者，處三年以下有期徒刑、拘役或二千元以下罰金。


司法院資訊處製作；財團法人民間司法改革基金會備份。
